臺灣嘉義地方法院刑事判決　　　　　　　 96年度訴字第726號
公　訴　人　臺灣嘉義地方法院檢察署檢察官
被　　　告　甲○○
　　　　　　　　　　（現另案
上列被告因違反毒品危害防制條例案件，經檢察官提起公訴（九
十六年度毒偵字第九八三號），被告於準備程序中就被訴事實為
有罪之陳述，經本院合議庭裁定由受命法官改依簡式程序審理，
判決如下：
    主  文
甲○○施用第一級毒品，累犯，處有期徒刑捌月，扣案之第一級
毒品海洛因壹包（淨重零點肆貳公克）、殘渣袋壹個均沒收銷燬
之，上開毒品外包裝袋壹個、注射針筒參支、斜削吸管壹支均沒
收。
    事  實
一、甲○○前因竊盜案件，經臺灣臺中地方法院以八十六年度訴
    字第三四二二號判決判處有期徒刑十月確定；復因違反肅清
    煙毒條例，經臺灣板橋地方法院以八十六年度訴字第三七五
    號判決分別判處有期徒刑四年、七月確定；又因贓物案件，
    經臺灣桃園地方法院以八十六年度易字第一八七０號判決判
    處有期徒刑五月確定，上開四罪經臺灣桃園地方法院裁定應
    執行有期徒刑五年八月確定，於民國八十八年十一月六日縮
    短刑期假釋出監，所餘期間併付保護管束。再於假釋期間因
    恐嚇案件，經臺灣桃園地方法院以九十一年度易緝字第五號
    判決判處有期徒刑六月確定，上開假釋因而遭撤銷，甲○○
    入監執行殘刑有期徒刑三年二十三日，並接續執行前開恐嚇
    案件，於九十四年十一月三日縮刑期滿執行完畢。另因施用
    毒品案件，經臺灣桃園地方法院以九十一年度毒聲字第二八
    二號裁定令入戒治處所施以強制戒治，後裁定停止戒治，所
    餘戒治期間付保護管束，於九十二年一月二十四日戒治期滿
    執行完畢。詎甲○○仍不知悔改，於強制戒治執行完畢釋放
    後五年內，基於施用第一級毒品海洛因之犯意，於九十六年
    六月二十三日上午某時，在雲林縣元長鄉後湖村三八號住處
    ，以針筒注射方式，施用第一級毒品海洛因一次。嗣九十六
    年六月二十三日，為警於上址扣得第一級毒品海洛因０點五
    八公克、針筒三支、殘渣袋一個、斜削吸管一支（起訴書漏
    載斜削吸管），並得其同意採尿送驗後，其尿液檢驗結果呈
    海洛因代謝物嗎啡陽性反應，始悉上情。
二、案經嘉義市警察局移送臺灣嘉義地方法院檢察署檢察官偵查
    起訴。
    理  由
一、本件係經被告甲○○於準備程序當庭表示認罪，而經本院裁
    定以簡式審判程序加以審理，則依據刑事訴訟法第二百七十
    三條之二、同法第一百五十九條第二項之規定，不適用傳聞
    法則有關限制證據能力之相關規定，合先敘明。
二、訊據被告甲○○對於在上揭時地施用第一級毒品海洛因之犯
    行，於本院準備程序及審理時均坦承不諱，而被告於九十六
    年六月二十三日下午五時八分許，經警採尿送驗結果，呈嗎
    啡陽性反應（海洛因於人體會代謝成嗎啡，因此海洛因之施
    用者，係檢驗其尿液中之嗎啡反應）等情，有正修科技大學
    超微量研究科技中心檢驗報告（檢體編號：3M960601號）、
    嘉義市警察局偵辦涉嫌毒品案代號與真實姓名對照表各一份
    在卷可參，且扣案疑似海洛因之白粉一包，經送鑑定結果確
    含有海洛因成分，其中海洛因淨重０點四二公克（空包裝重
    ０點一七公克），此有法務部調查局九十六年七月二十八日
    調科壹字第09623057990號鑑定通知書一份在卷足憑，並有
    海洛因一包、針筒三支、殘渣袋一個、斜削吸管一支（起訴
    書與扣押物品清單均漏載斜削吸管）扣案可資佐證，足認被
    告之自白與事實相符。此外，被告前因施用毒品案件，經臺
    灣桃園地方法院以九十一年度毒聲字第二八二號裁定令入戒
    治處所施以強制戒治，後裁定停止戒治，所餘戒治期間付保
    護管束，於九十二年一月二十四日戒治期滿執行完畢等情，
    有臺灣高等法院被告前案紀錄表、臺灣嘉義地方法院檢察署
    刑案資料查註紀錄表各一份附卷可稽，足見被告確係在強制
    戒治執行完畢釋放後，五年內再犯施用第一級毒品犯行甚明
    。本件事證明確，被告施用毒品之犯行堪予認定。
三、查海洛因屬毒品危害防制條例所定之第一級毒品。故核被告
    甲○○所為，係犯毒品危害防制條例第十條第一項之施用第
    一級毒品罪；其施用前後持有海洛因之低度行為，為施用之
    高度行為所吸收，不另論罪。再被告前因竊盜、違反肅清煙
    毒條例、贓物等案件，分別經台中地方法院、板橋地方法院
    、桃園地方法院判處有期徒刑十月、四年、七月、五月確定
    ，並定應執行有期徒刑五年八月確定，於八十八年十一月六
    日縮短刑期假釋出監，嗣因於假釋期間再犯恐嚇案件，經臺
    灣桃園地方法院判處有期徒刑六月確定，上開假釋因而遭撤
    銷，甲○○入監執行殘刑有期徒刑三年二十三日，並接續執
    行前開恐嚇案件，於九十四年十一月三日縮刑期滿執行完畢
    出監等情，有前述臺灣嘉義地方法院檢察署刑案資料查註紀
    錄表、臺灣高等法院被告前案紀錄表各一份附卷可按，其於
    有期徒刑之執行完畢五年以內，故意再犯本案有期徒刑以上
    之罪，係屬累犯，應依刑法第四十七條第一項規定，加重其
    刑。爰審酌被告前曾因施用毒品而經強制戒治，竟未思悔改
    ，顯然缺乏禁絕毒害決心，以及施用毒品犯行係屬戕害自身
    健康之行為，尚未危害他人，而被告於本院審理中坦承施用
    毒品犯行之態度等一切情狀，量處如主文所示之刑，以資懲
    儆。末查本件被告犯罪時間為九十六年六月二十三日，自不
    符中華民國九十六年罪犯減刑條例第二條犯罪在九十六年四
    月二十四日以前之減刑要件，自不得減刑，附此敘明。
四、扣案之疑似海洛因毒品一小包，確含海洛因成分（淨重０點
    四二公克；空包裝重０點一七公克），業如前述，應依毒品
    危害防制條例第十八條第一項前段規定沒收銷燬之；另扣案
    之海洛因殘渣袋一個，其中所含之海洛因成分量微，無法析
    離，應視為第一級毒品海洛因，依毒品危害防制條例第十八
    條第一項規定宣告沒收銷燬之（司法院八三廳刑一字第○七
    五六八號函參照）。再扣案之上開毒品外包裝袋一個，既係
    被告所有，用於包裹毒品，防其裸露、逸出、潮濕，便於持
    有藉以施用，亦為被告供本件施用第一級毒品海洛因所用之
    物，然非屬專供施用毒品所用之器具，應依刑法第三十八條
    第一項第二款規定，宣告沒收之。另扣案之針筒三支、斜削
    吸管一支，亦為被告所有，供本件犯罪所用之物，業經本院
    於本院供陳明確，依刑法第三十八條第一項第二款規定，併
    予宣告沒收。
據上論斷，應依刑事訴訟法第二百七十三條之一第一項、第二百
九十九條第一項前段，毒品危害防制條例第十條第一項、第十八
條第一項前段，刑法第十一條、第四十七條第一項、第三十八條
第一項第二款，判決如主文。
本案經檢察官蔡彥守到庭執行職務。
中　　華　　民　　國　　96　　年　　8 　　月　　31　　日
                  刑事第一庭    法　官　黃琴媛
上列正本證明與原本無異。
如不服本判決，應於判決送達後十日內向本院提出上訴狀，上訴
書狀依法應敘述具體理由，如未敘述具體理由者，應於上訴期間
屆滿後二十日內補提理由書於本院（均應附繕本）。
中　　華　　民　　國　　96　　年　　8 　　月　　31　　日
                            　　書記官　李彩娥
附錄論罪科刑法條：
毒品危害防制條例第10條
施用第一級毒品者，處 6 月以上 5 年以下有期徒刑。
施用第二級毒品者，處 3 年以下有期徒刑。
